臺灣高雄地方法院刑事判決　　　　　95年度訴字第4251號
公　訴　人　臺灣高雄地方法院檢察署檢察官
被　　　告　乙○
上列被告因違反毒品危害防制條例案件，經檢察官提起公訴（95
年度毒偵字第7616號）及移送併辦（95年度毒偵字第9331號），
被告於本院準備程序進行中，為有罪之陳述，經本院合議庭裁定
由受命法官獨任改依簡式審判程序審理，並判決如下：
    主  文
乙○施用第一級毒品，處有期徒刑陸月，如易科罰金，以新台幣
壹仟元折算壹日。扣案之注射針筒壹支，沒收銷燬之。
    事  實
一、乙○前於民國95年4 月間，因施用毒品案件，經依本院95年
    度毒聲字第817 號裁定送觀察、勒戒後，因無繼續施用毒品
    傾向，於95年7 月4 日觀察、勒戒執行完畢釋放，並經臺灣
    高雄地方法院檢察署檢察官以95年度毒偵字第3041號為不起
    訴處分確定。詎仍不知戒絕毒癮，猶於上開觀察、勒戒執行
    完畢釋放後5 年內，基於因成癮而反覆、延續施用第一級毒
    品海洛因之單一行為決意，分別於下列時、地，以下列方法
    施用第一級毒品海洛因：
  (一)於95年8 月26日上午10時許，在其父親溫予凡位於高雄縣林
    園鄉○○路150 巷20弄10號住處，以將第一級毒品海洛因摻
    水加入注射針筒內注射之方式，施用第一級毒品海洛因1 次
    。嗣因其於95年8 月31日上午10時許，駕駛其所竊得溫予凡
    使用之車號UT-1030 號自小客車（另案偵辦）返回溫予凡上
    揭住處行竊，為其胞兄溫和發現攔阻，並報警處理，為警當
    場在上開自小客車內扣得其所有已使用於施用毒品並留有海
    洛因殘渣之注射針筒1 支，並經警採集尿液送驗，呈嗎啡陽
    性反應，查悉上情。
  (二)於95年10月19日上午10時許（起訴書誤載為995 年10月20日
    14時43分起回溯24小時內某時），在其位於高雄縣鳳山市○
    ○街116 號住處，以前揭方式再施用第一級毒品海洛因1 次
    。嗣因其另涉嫌竊盜案件（另案偵辦），經臺灣高雄地方法
    院檢察署檢察官核發拘票，而於95年10月20日上午9 時30分
    許，在其友人陳柏全位於高雄縣鳳山市○○○路198 巷3 號
    住處之房間內，為警拘提、搜索，並當場扣得陳柏全所有之
    注射針筒1 支，經警採集乙○之尿液送驗，結果呈嗎啡陽性
    反應，而獲悉上情。
二、案經高雄縣政府警察局移送臺灣高雄地方法院檢察署檢察官
    偵查起訴，及高雄市政府警察局移送同署檢察官偵查併案審
    理。
    理  由
一、按本件被告乙○所犯係死刑、無期徒刑、最輕本刑為3 年以
    上有期徒刑以外之罪，其於準備程序就被訴事實為有罪之陳
    述，經本院告知簡式審判程序之旨，並聽取其與檢察官之意
    見後，認無不得或不宜改依簡式審判程序進行之情事，依刑
    事訴訟法第273 條之1 第1 項規定，裁定進行簡式審判程序
    ，合先敘明。
二、訊據被告對於上揭時、地施用第一級毒品海洛因之事實於本
    院審理時供承不諱，且被告上揭為警查獲時所採集之尿液經
    送檢驗結果，均呈嗎啡陽性反應，有台灣檢驗科技股份有限
    公司95年9 月18日編號KＺ000000000000號濫用藥物尿液檢驗
    報告、高雄市立凱旋醫院95年11月6 日A00000000 號濫用藥
    物尿液檢驗報告、高雄縣政府警察局煙毒、麻藥嫌疑人尿液
    採證代碼對照表、高雄市政府警察局刑事警察大隊10分隊偵
    辦毒品案件尿液採證代碼對照表各1 份附卷可稽。又扣案已
    使用之注射針筒1 支，經檢驗結果，呈海洛因陽性反應，亦
    有高雄醫學大學中和紀念醫院95年12月19日編號9512-86 號
    檢驗報告1 紙在卷可佐，堪認留有海洛因殘渣。另被告上開
    自白於95年8 月26日上午10時許施用毒品之時間，係於起訴
    書所載於同日某時之範圍內，堪認為同一事實，而僅係時間
    誤載；至併案意旨書雖載被告係於95年（誤載為995 年）10
    月20日14時43分許回溯24小時內之某時（扣除公權力拘束期
    間），施用第一級毒品海洛因，惟依文獻記載，施用海洛因
    後24小時內經由尿液排出之量可達使用劑量之80 %，該毒品
    於尿液中排出之最長時限，受施用劑量、施用方式、個人體
    質及代謝情況等因素影響，因個案而異，一般可檢出之最長
    時間為海洛因服用後2 至4 天等情，有行政院衛生署管制藥
    品管理局90年5 月4 日管檢字第93902 號函影本1 份附卷可
    稽，則併案意旨所載被告施用毒品之時間與被告上開自白於
    95年10月19日上午10時許之施用毒品時間，均係在施用第一
    級毒品海洛因可檢出之時間範圍內，堪認為同一事實，亦僅
    係時間誤載，均附此敘明。是被告之任意性自白核與事實相
    符，洵堪採為論罪科刑之依據。本案事證明確，被告上開施
    用毒品犯行，堪以認定。
三、按觀察、勒戒或強制戒治執行完畢釋放後，5 年內再犯毒品
    危害防制條例第10條施用毒品之罪者，應依法追訴，同條例
    第23條第2 項定有明文。本件被告前於95年4 月間，因施用
    毒品案件，經依本院95年度毒聲字第817 號裁定送觀察、勒
    戒後，因無繼續施用毒品之傾向，於95年7 月4 日觀察、勒
    戒執行完畢釋放，並經臺灣高雄地方法院檢察署檢察官以95
    年度毒偵字第3041號為不起訴處分確定，有該署刑案資料查
    註紀錄表、全國施用毒品案件紀錄表及臺灣高等法院被告前
    案紀錄表各1 份在卷可參。是被告於上開觀察、勒戒執行完
    畢釋放後，5 年內再犯本件施用第一級毒品海洛因犯行，依
    前開法條之規定，應依法追訴，本院自得依法論罪科刑。
四、按海洛因係毒品危害防制條例第2 條第2 項第1 款所稱之第
    一級毒品，不得非法持有、施用。核被告所為，係犯毒品危
    害防制條例第10條第1 項之施用第一級毒品罪。又其持有第
    一級毒品後進而施用，其持有之低度行為，應為施用之高度
    行為所吸收，不另論罪。其2 次施用第一級毒品海洛因之行
    為，係本於毒品成癮之特性而反覆、延續施用，為集合犯之
    實質上一罪，僅論以一施用第一級毒品罪。又併辦意旨所指
    之犯罪事實，與本件業經起訴之犯罪事實，既有集合犯之實
    質上一罪關係，自為起訴效力所及，本院自應併予審究，附
    此敘明。爰審酌被告經觀察、勒戒後，仍未能戒絕其毒癮而
    再次施用毒品，足證前開保安處分措施已難矯治其惡性，惟
    念其於犯罪後坦承犯行及所犯為自戕行為、其施用次數等一
    切情狀，量處如主文所示之刑，並斟酌被告為高中畢業，從
    事資源回收工作，家境勉強維持，有其基本資料附於警詢筆
    錄可證及犯罪情節等情，諭知如主文所示易科罰金之折算標
    準，以示懲儆。再扣案已使用之針筒1 支（報告編號
    9512-86 號）經檢驗結果呈海洛因陽性反應，業如前述，顯
    留有毒品之殘渣，衡情與毒品間已難以分析剝離，自應整體
    視為毒品，依毒品危害防制條例第18條第1 項前段之規定，
    沒收銷燬之。另在案外人陳柏全住處所扣得之注射針筒1 支
    ，為案外人陳柏全所有，業據被告、案外人陳柏全於警詢時
    分別供承及陳述明確，顯與被告前揭施用第一級毒品海洛因
    之犯行無關，爰不為沒收之宣告，附此敘明。
據上論斷，應依刑事訴訟法第273 條之1 第1 項、第299 條第1
項前段，毒品危害防制條例第10條第1 項、第18條第1 項前段，
刑法第11條，判決如主文。
本案經檢察官甲○○到庭執行職務。
中　　華　　民　　國　　96　　年　　1 　　月　　17　　日
                  刑事第十六庭  法　官  黃苙荌
以上正本證明與原本無異。
如不服本判決，應於判決送達後10日內，向本院提出上訴狀。
                                書記官  郭育秀
中　　華　　民　　國　　96　　年　　1 　　月　　17　　日
附錄本案論罪科刑法條全文：
毒品危害防制條例第10條
施用第一級毒品者，處 6 月以上 5 年以下有期徒刑。
